【裁判字號】    95,交聲,280
【裁判日期】    950411
【裁判案由】    違反道路交通管理處罰條例聲明異議
【裁判全文】
臺灣臺北地方法院交通事件裁定         95年度交聲字第280號
原處分機關  臺北市交通事件裁決所
異議人即
受處分人    甲○○
上列受處分人因違反道路交通管理處罰條例案件，對於臺北市交
通事件裁決所於中華民國九十五年二月二十二日所為之處分（原
處分案號：北市裁三字第裁二二—Ａ七Ｋ五０三二０五號），聲
明異議，本院裁定如下：
    主  文
異議駁回。
    理  由
一、按汽車有使用註銷之牌照行駛者，處汽車所有人新臺幣（下
    同）三千六百元以上一萬零八百元以下罰鍰，前開註銷之牌
    照扣繳，道路交通管理處罰條例第十二條第一項第四款、第
    二項分別定有明文。次按違反道路交通管理處罰條例第十二
    條第一項第四款事件，期限內繳納或到案聽候裁決者，處三
    千六百元罰鍰，違反道路交通管理事件統一裁罰基準及處理
    細則第二條第二項亦定有明文。
二、本件異議人即受處分人甲○○，於民國九十五年一月五日二
    十二時十九分許，駕駛車牌號碼：Ｐ七—三四五五號自用小
    客車，行經台北市○○路與民族東路口，因違規以註銷之牌
    照行駛，經台北市政府警察局中山分局員警攔停，以受處分
    人違反前揭道路交通管理處罰條例第十二條第一項第四款之
    規定舉發；嗣受處分人於應到案日期前向原處分機關申訴，
    經原處分機關調查後，仍認受處分人違規情形明確，乃於九
    十五年二月二十二日依道路交通管理處罰條例第十二條第一
    項第四款、第二項及違反道路交通管理事件統一裁罰標準表
    之規定，裁處受處分人罰緩三千六百元，並將該註銷之牌照
    扣繳。
三、訊據受處分人固不否認有於九十五年一月五二十二時十九分
    許，駕駛車牌號碼：Ｐ七—三四五五號號自用小客車，行經
    台北市○○路與民族東路時，因違規以註銷之牌照行駛，為
    警攔停舉發之事實，惟仍辯稱，伊之前揭自小客車牌照所以
    遭註銷，係因伊於九十四年十二月八日於臺灣台北地方法院
    標得一車籍已註銷之Ｐ七—三四五五號自用小客車，伊必須
    將該車駛往基隆監理所驗車並重新領牌，因白天交通警察比
    較多，故伊選擇一月五日晚上開車前往基隆監理站，預計次
    日至監理站驗車，未料途中被警察攔停舉發，然伊當時情有
    可原等語。
四、經查：受處分人所有車牌號碼：Ｐ七—三四五五號自用小客
    車，確於九十五年一月五日二十二時十九分許，在台北市○
    ○○路與松江路口，因違規以註銷之牌照行駛，為台北市政
    府警察局中山分局員警攔停舉發無訛，此為受處分人異議狀
    所是認，且有受處分人所有車牌號碼：Ｐ七—三四五五號自
    用小客車，並致牌照遭註銷之台北市交通事件裁決所書函、
    汽車異動歷史查詢等資料各一份附卷可稽，足見受處分人前
    開交通違規之行為，已甚明確；至於受處分人，雖主張其牌
    照先前遭註銷，係因向法院購買遭強制執行之車輛，而伊選
    擇一月五日晚上開車前往基隆監理站，預計次日至基隆監理
    站驗車云云，然受處分人於九十四年十二月八日向本院辦理
    法院拍賣購得Ｐ七—三四五五號自用小客車後，遲至九十五
    年一月五日均未至基隆監理所驗車並重新領牌，自受處分人
    標得自小客車至本件舉發之期間長達近一個月而受處分人均
    未前往驗車並重新領牌，是受處分人辯稱伊當天因白天交通
    警察比較多，故伊選擇一月五日晚上開車前往基隆監理站，
    預計次日至監理站驗車，未料途中被警察攔停舉發，伊情有
    可原云云，顯為卸責之詞，應不足採信。
五、綜上所述，受處分人確有於前揭時、地以遭註銷之車牌行駛
    之違規行為，從而，原處分機關依前揭道路交通管理處罰條
    例第十二條第一項第四款、第二項及違反道路交通管理事件
    統一裁罰標準表之規定，裁處受處分人三千六百元暨將該註
    銷之牌照扣繳，核無違誤，本件受處分人之異議為無理由，
    自應將其異議駁回。
據上論斷，應依道路交通案件處理辦法第十九條，裁定如主文。
中    華    民    國    95    年    4     月    11    日
                           臺灣臺北地方法院刑事第八庭
                                     法  官  陳德民
如不服本裁定，應於裁定送達後5日內向本院提出抗告狀。
上正本證明與原本無異。
                                     書記官  張漪蕙
中    華    民    國    95    年    4     月    11    日


司法院資訊處製作；財團法人民間司法改革基金會備份。
